【裁判字號】    99,易緝,104
【裁判日期】    990810
【裁判案由】    贓物等
【裁判全文】
臺灣高雄地方法院刑事判決             99年度易緝字第104號
公  訴  人  臺灣高雄地方法院檢察署檢察官
被      告  乙○○
上列被告因贓物等案件，經檢察官提起公訴（98年度偵字第2191
0號），本院依簡式審判程序審理，判決如下：
    主  文
乙○○犯故買贓物罪，共肆罪，均累犯，各處有期徒刑參月，如
易科罰金，均以新臺幣壹仟元折算壹日。應執行有期徒刑柒月，
如易科罰金，以新臺幣壹仟元折算壹日。
    事  實
一、乙○○前於民國96年間因過失傷害案件，經本院以96年度交
    簡字第2742號判決處有期徒刑4 月，減為有期徒刑2 月確定
    ，甫於98年3 月31日易科罰金執行完畢。詎不知悔改，明知
    陳秉瑞出售如附表所示之腳踏車，係陳秉瑞竊取所得（陳秉
    瑞所犯竊盜犯行，業經本院另行審結），竟仍分別基於故買
    贓物之犯意，於陳秉瑞如附表所示之犯罪時間、犯罪地點竊
    取被害人之腳踏車後，由陳秉瑞牽至乙○○所經營位在高雄
    市○○區○○路158 號之「陸通自行車行」，或由乙○○依
    陳秉瑞指示，至陳秉瑞停放竊取腳踏車之地方將其騎回上開
    之車行內之方式，以新臺幣（下同）800 元至3,000 元不等
    之價格買受之。嗣經警循線搜證查獲後，始悉上情。
二、案經甲○○及丙○○告訴及高雄市政府警察局鼓山分局報告
    臺灣高雄地方法院檢察署檢察官偵查起訴。
    理  由
一、按本案被告乙○○所犯係死刑、無期徒刑、最輕本刑為3 年
    以上有期徒刑以外之罪，其於準備程序就前揭被訴事實為有
    罪之陳述，經受命法官告知簡式審判程序之旨，並聽取其與
    公訴人之意見後，認無不得或不宜改依簡式審判程序進行之
    情形，爰依刑事訴訟法第273 條之1 第1 項規定，裁定本件
    由受命法官獨任進行簡式審判程序，合先敘明。
二、上揭事實，業據被告於本院審理時坦承不諱，並與證人即被
    害人甲○○、丁○○、丙○○於警詢及證人即竊取被害人腳
    踏車之陳秉瑞於警詢及偵訊時證述之情節大致相符，復有高
    雄市政府警察局鼓山分局扣押筆錄及扣押物品目錄表各1 紙
    、贓物認領保管單5 紙、被害人領回贓物照片、搜證照片、
    查獲現場之相關照片共55張等證據在卷可稽〔高雄市政府警
    察局鼓山分局刑案偵查卷宗第42頁至第46頁、第51頁至第53
    頁、第61頁、第69頁、第80頁、第87頁至第95頁，高雄市政
    府警察局鼓山分局刑事案件移送書第51頁、第52頁、第55頁
    、第60頁、第80頁、第81頁、第82頁、第85頁至第89頁、第
    96頁〕。足徵被告之任意性自白與卷附證據相符，堪信為真
    實，是被告上開之犯行均堪認定，應依法論罪科刑。
三、核被告所為，均係犯刑法第349 條第2 項之故買贓物罪。其
    所犯4 次故買贓物犯行，犯意各別、行為互殊，應予分論併
    罰；又被告前於96年間因過失傷害案件，經本院以96年度交
    簡字第2742號判決處有期徒刑4 月，減為有期徒刑2 月確定
    ，甫於98年3 月31日易科罰金執行完畢等情，有臺灣高等法
    院被告前案紀錄表1 份在卷可查，其於有期徒刑執行完畢後
    5 年內，故意再犯本案如附表所示有期徒刑以上之罪，均為
    累犯，各應依刑法第47條第1 項規定加重其刑。爰審酌被告
    知悉如附表所示之腳踏車，係陳秉瑞所竊取之贓物，竟利用
    經營自行車行之便，以800 元至3,000 元不等之價格向陳秉
    瑞買受，再予整修後出售牟取營利，不僅增加被害人回復其
    持有財物之困難，更助長竊盜風氣之犯罪動機，所為實不足
    取，惟念其犯後坦承犯行，犯後態度尚佳，且附表編號1 至
    3 所示之腳踏車，均已由被害人甲○○、丁○○及丙○○所
    領回，已減少部分被害人之損失，暨審酌其犯罪動機、目的
    及手段等一切情狀，分別量處如主文所示之刑。又本院衡量
    被告所犯上開犯行，其侵害之所有權人僅有附表所示之甲○○等4 人，且犯罪時間均在98年5 月間，對法益侵害之加重
    效應不大，故買之贓物（腳踏車）亦由被害人所領回（附表
    編號四除外），爰綜合上開各情判斷，定其應執行之刑如主
    文所示，應較妥適。另本件所定應執行之刑雖逾6 月，然依
    刑法施行法第3 條之3 規定，應適用98年12月30日修正後之
    刑法第41條第8 項規定，仍得易科罰金，是併依修正後刑法
    第41條第1 項前段之規定，就主文各該宣告刑及定應執行刑
    ，分別諭知易科罰金之折算標準，以資儆懲。
據上論斷，應依刑事訴訟法第273 條之1 第1 項、第284 條之1
、第299 條第1 項前段，刑法第349 條第2 項、第47條第1 項、
第41條第1 項、第51條第5 款，刑法施行法第1 條之1 、第3 條
之3 ，判決如主文。
本案經檢察官黃子宜到庭執行職務。
中    華    民    國    99    年    8     月    10    日
                  刑事第十二庭  法  官  林勳煜
以上正本證明與原本無異。
如不服本判決應於收受送達後10日內向本院提出上訴書狀，並應
敘述具體理由；如未敘述上訴理由者，應於上訴期間屆滿後20日
內向本院補提理由書（均須按他造當事人之人數附繕本）「切勿
逕送上級法院」。
中    華    民    國    99    年    8     月    10    日
                                書記官  莊正彬
【附表】
 ┌──┬────┬────┬───┬────────┬─────────┐
 │編號│陳秉瑞竊│陳秉瑞竊│被害人│腳踏車廠牌款式  │乙○○故買贓物之價│
 │    │取腳踏車│取腳踏車│      │                │格（新臺幣）      │
 │    │之時間  │之地點  │      │                │                  │
 ├──┼────┼────┼───┼────────┼─────────┤
 │1   │98年5月 │高雄市楠│甲○○│腳踏車1臺       │800 元至3,000 元不│
 │    │13日12時│梓區宏毅│      │廠牌：拓荒者    │等。              │
 │    │10分許  │二路南六│      │                │                  │
 │    │        │巷55號之│      │                │                  │
 │    │        │1       │      │                │                  │
 ├──┼────┼────┼───┼────────┼─────────┤
 │2   │98年5月 │高雄市楠│丁○○│腳踏車1臺       │同上。            │
 │    │13日19時│梓區朝明│      │廠牌：FUJI      │                  │
 │    │許（起訴│路130 巷│      │                │                  │
 │    │書誤載為│5號6樓電│      │                │                  │
 │    │20時許）│梯間（起│      │                │                  │
 │    │        │訴書誤載│      │                │                  │
 │    │        │為朝陽路│      │                │                  │
 │    │        │）      │      │                │                  │
 ├──┼────┼────┼───┼────────┼─────────┤
 │3   │98年5月 │高雄市楠│丙○○│腳踏車3臺       │同上。            │
 │    │9日16時 │梓區宏毅│      │廠牌：DAHON1台  │                  │
 │    │許      │一路自強│      │      RALEIGH1台│                  │
 │    │        │巷5號之 │      │      MERIDA1台 │                  │
 │    │        │12地下室│      │                │                  │
 ├──┼────┼────┼───┼────────┼─────────┤
 │4   │98年5月 │高雄市三│不詳  │腳踏車1臺       │同上。            │
 │    │12日13時│民區北平│      │廠牌：拓荒者    │                  │
 │    │許      │路與自立│      │                │                  │
 │    │        │路附近某│      │                │                  │
 │    │        │處      │      │                │                  │
 └──┴────┴────┴───┴────────┴─────────┘
附錄本判決論罪科刑法條全文：
中華民國刑法第349 條
收受贓物者，處3 年以下有期徒刑、拘役或5 百元以下罰金。
搬運、寄藏、故買贓物或為牙保者，處5 年以下有期徒刑、拘役
或科或併科1 千元以下罰金。
因贓物變得之財物，以贓物論。

司法院資訊處製作；財團法人民間司法改革基金會備份。
